
```{r}
setwd("C:/Users/marco.curcio/Desktop/reportes_crm")
library(tidyverse)
library(ggplot2)
library(xlsx)
library(lubridate)
library(openxlsx)
library(sendmailR)
library(gmailr)
library(mailR)
library(janitor)
hoy <- hoy <- format(Sys.Date(), "%d_%m_%Y")
```

```{r}
gm_auth_configure(path = "client_secret_422602215757-vo4d41n6rrrqb8imja5d4hln2ij40g7f.apps.googleusercontent.com.json")

mssgs = gm_messages(search="oro_datagrid",num_results = NULL, label_ids = NULL,include_spam_trash = NULL,page_token = NULL, user_id = "curciomarco1@gmail.com")

my_threads <- gm_threads(num_results = 1)
latest_thread <- gm_thread(gm_id(my_threads)[[1]])
my_msg <- latest_thread$messages[[1]]


gm_save_attachments(my_msg, path = getwd())

```

```{r}
#cargo datasets
acap_casos <- read.xlsx("casos.xlsx")

#limpio datasets
#unifico y limpio datasets
colnames(acap_casos) <- c("caso","organizacion","encargado","sector","orientacion_ppal",
                          "orientacion_pot","cupos_acord","dias","hs_est","cup_asig",
                          "turno","inicio","horario","otro","lanzamiento","etiqueta",
                          "status","referente","mail_ref","area","escuela","link_pp","acta_ped")

casos_join <- acap_casos %>%
  select(1,2,4,5,6,7,8,9,10,11,12,13,15,17,20,21)

casos_join_clean <- casos_join %>%
  filter(
           grepl("2", status)|
           grepl("3", status)|
           grepl("4", status)|
           grepl("5", status)|
           grepl("6", status))


casos_join_clean$turno <- ifelse(nchar(casos_join_clean$turno)==0, "Sin turno asignado", casos_join_clean$turno)
casos_join_clean$dias <- ifelse(nchar(casos_join_clean$dias)==0, "Sin dias asignados", casos_join_clean$dias)
casos_join_clean$horario <- ifelse(nchar(casos_join_clean$horario)==0, "Sin horario asignado", casos_join_clean$horario)
casos_join_clean$escuela <- ifelse(nchar(casos_join_clean$escuela)==0, "Sin escuela asignada", casos_join_clean$escuela)
casos_join_clean$orientacion_ppal <- ifelse(nchar(casos_join_clean$orientacion_ppal)==0, "Sin orientacion asignada", casos_join_clean$orientacion_ppal)
casos_join_clean$sector <- ifelse(nchar(casos_join_clean$sector)==0, "Sin sector asignado", casos_join_clean$sector)
casos_join_clean$area[is.na(casos_join_clean$area)] <- "Sin area asignada"
casos_join_clean[is.na(casos_join_clean)] <- 0
```

```{r}
#analizo datos
#casos por estado
casos_estado <- casos_join_clean %>%
  group_by(status) %>%
  count()
#alumnos por estado
alumnos_estado <- casos_join_clean %>%
  group_by(status) %>%
  summarise(estudiantes = sum(cupos_acord))
#organizaciones por sector
organizaciones_sector <- casos_join_clean %>%
  group_by(sector) %>%
  count()
#alumnos por sector
alumnos_sector <- casos_join_clean %>%
  group_by(sector) %>%
  summarise(estudiantes = sum(cupos_acord))
#alumnos por orientacion
alumnos_orientacion <- casos_join_clean %>%
  group_by(orientacion_ppal) %>%
  summarise(estudiantes = sum(cupos_acord))
#alumnos por turno
alumnos_turno <- casos_join_clean %>%
  group_by(turno) %>%
  summarise(estudiantes = sum(cupos_acord))
#organizaciones por turno
organizaciones_turno <- casos_join_clean %>%
  group_by(turno) %>%
  count()
#organizaciones por sector
organizaciones_sector <- casos_join_clean %>%
  group_by(sector) %>%
  count()
view(organizaciones_sector_status)
#organizaciones sector, status
organizaciones_sector_status <- casos_join_clean %>%
  group_by(sector, status) %>%
  count() %>%
  pivot_wider(names_from = status,
              values_from = n)

organizaciones_sector_status <- organizaciones_sector_status[c(1,5,2,3,4)]
organizaciones_sector_status[is.na(organizaciones_sector_status)] <- 0
organizaciones_sector_status <- organizaciones_sector_status  %>%
  adorn_totals("col")
#alumnos por status
alumnos_status <- casos_join_clean %>%
  group_by(status) %>%
  summarise(estudiantes = sum(cupos_acord))
#organizaciones por status
organizaciones_status <- casos_join_clean %>%
  group_by(status) %>%
  count()
#organizaciones reporte semanal
status_semanal <- alumnos_status %>%
  left_join(organizaciones_status, by = ("status" = "status"))
colnames(status_semanal) <- c("Status", hoy, "Cantidad de ACAP/Casos")
```

```{r}
#hago los graficos
##############ACAP por estado###################
grafico <- ggplot(casos_estado, aes(x=status, y=n)) +
  geom_segment( aes(x=status, xend=status, y=0, yend=n), color = "#FFBE98", linewidth =20) +
  ggtitle("Acap por estado") +
  theme_minimal() +
  theme(
    panel.grid.major.x = element_blank(),
    panel.border = element_blank(),
    axis.ticks.x = element_blank(),
    axis.text.y=element_blank(),
    axis.text.x = element_text(size = 10),
    plot.title = element_text(face = "italic")
  ) +
  xlab("") +
  ylab("Acap") +
  geom_text(aes(label = n),
            nudge_y = 3)
ggsave(paste("casos_estado_",hoy,".png", sep = ""),
       grafico,
       device = png,
       bg = "white")
####################Alumnos por estado###########################
grafico <- ggplot(alumnos_estado, aes(x=status, y=estudiantes)) +
  geom_segment( aes(x=status, xend=status, y=0, yend=estudiantes), color = "#FFBE98", linewidth =20) +
  ggtitle("Estudiantes por estado") +
  theme_minimal() +
  theme(
    panel.grid.major.x = element_blank(),
    panel.border = element_blank(),
    axis.ticks.x = element_blank(),
    axis.text.y=element_blank(),
    axis.text.x = element_text(size = 10),
    plot.title = element_text(face = "italic")
  ) +
  xlab("") +
  ylab("Estudiantes") +
  geom_text(aes(label = estudiantes),
            nudge_y = 40)

ggsave(paste("alumnos_estado_",hoy,".png",sep = ""),
       grafico,
       device = png,
       bg = "white")
########################estudiantes por sector##########################
grafico <- ggplot(alumnos_sector, aes(x=sector, y=estudiantes)) +
  geom_segment( aes(x=sector, xend=sector, y=0, yend=estudiantes), color = "#FFBE98", linewidth =20) +
  ggtitle("Estudiantes por sector") +
  theme_minimal() +
  theme(
    panel.grid.major.x = element_blank(),
    panel.border = element_blank(),
    axis.ticks.x = element_blank(),
    axis.text.y=element_blank(),
    axis.text.x = element_text(size = 10),
    plot.title = element_text(face = "italic")
  ) +
  xlab("") +
  ylab("Estudiantes") +
  geom_text(aes(label = estudiantes),
            nudge_y = 40)

ggsave(paste("alumnos_sector_",hoy,".png",sep = ""),
       grafico,
       device = png,
       bg = "white")
###########################Estudiantes por orientacion ppal#####################
grafico <- ggplot(alumnos_orientacion, aes(x=orientacion_ppal, y=estudiantes)) +
  geom_segment( aes(x=orientacion_ppal, xend=orientacion_ppal, y=0, yend=estudiantes), color = "#FFBE98", linewidth =5) +
  ggtitle("Estudiantes por orientacion") +
  coord_flip() +
  theme_minimal() +
  theme(
    panel.grid.major.x = element_blank(),
    panel.border = element_blank(),
    axis.ticks.x = element_blank(),
    axis.text.x = element_text(size = 10),
    plot.title = element_text(face = "italic")
  ) +
  xlab("") +
  ylab("Estudiantes") +
  geom_text(aes(label = estudiantes),
            nudge_y = 40)
grafico
ggsave(paste("alumnos_orientacion_",hoy,".png",sep = ""),
       grafico,
       device = png,
       bg = "white")
###########################Organizaciones por sector############################
grafico <- ggplot(organizaciones_sector, aes(x=sector, y=n)) +
  geom_segment( aes(x=sector, xend=sector, y=0, yend=n), color = "#FFBE98", linewidth =20) +
  ggtitle("Organizaciones por sector") +
  theme_minimal() +
  theme(
    panel.grid.major.x = element_blank(),
    panel.border = element_blank(),
    axis.ticks.x = element_blank(),
    axis.text.y=element_blank(),
    axis.text.x = element_text(size = 10),
    plot.title = element_text(face = "italic")
  ) +
  xlab("") +
  ylab("Organizaciones") +
  geom_text(aes(label = n),
            nudge_y = 1)


ggsave(paste("organizaciones_sector_",hoy,".png",sep = ""),
       grafico,
       device = png,
       bg = "white")
######################alumnos por turno###########################
grafico <- ggplot(alumnos_turno, aes(x=turno, y=estudiantes)) +
  geom_segment( aes(x=turno, xend=turno, y=0, yend=estudiantes), color = "#FFBE98", linewidth =20) +
  ggtitle("Estudiantes por turno") +
  theme_minimal() +
  theme(
    panel.grid.major.x = element_blank(),
    panel.border = element_blank(),
    axis.ticks.x = element_blank(),
    axis.text.y=element_blank(),
    axis.text.x = element_text(size = 10),
    plot.title = element_text(face = "italic")
  ) +
  xlab("") +
  ylab("Estudiantes") +
  geom_text(aes(label = estudiantes),
            nudge_y = 50)


ggsave(paste("estudiantes_turno_",hoy,".png",sep = ""),
       grafico,
       device = png,
       bg = "white")
#######################organizaciones por turno####################
grafico <- ggplot(organizaciones_turno, aes(x=turno, y=n)) +
  geom_segment( aes(x=turno, xend=turno, y=0, yend=n), color = "#FFBE98", linewidth =20) +
  ggtitle("Organizaciones por turno") +
  theme_minimal() +
  theme(
    panel.grid.major.x = element_blank(),
    panel.border = element_blank(),
    axis.ticks.x = element_blank(),
    axis.text.y=element_blank(),
    axis.text.x = element_text(size = 10),
    plot.title = element_text(face = "italic")
  ) +
  xlab("") +
  ylab("Organizaciones") +
  geom_text(aes(label = n),
            nudge_y = 3)

ggsave(paste("organizaciones_turno_",hoy,".png",sep = ""),
       grafico,
       device = png,
       bg = "white")
#########################armo un excel con todo#################################
datasets <- list("casos" = casos_join_clean,"casos_estado" = casos_estado, "estudiantes estado" = alumnos_estado,
                 "estudiantes orientacion" = alumnos_orientacion, "estudiantes sector" = alumnos_sector,
                 "estudiantes turno" = alumnos_turno, "organizaciones turno" = organizaciones_turno,
                 "estudiantes status" = alumnos_status, "organizaciones status"=organizaciones_sector_status
                 )
datasets_meli <- list("sector_status" = organizaciones_sector_status, "totales" = status_semanal)
write.xlsx(datasets, paste("casos_",hoy,".xlsx",sep = ""))
write.xlsx(datasets_meli, paste("reporte_",hoy,".xlsx",sep = ""))
```

```{r}
#prueba automatizar mail
####################ubicacion de los archivos a adjuntar#########################
archivos <- c("casos_estado_", "alumnos_estado_", "alumnos_sector_", 
             "alumnos_orientacion_", "organizaciones_sector_", 
             "estudiantes_turno_", "organizaciones_turno_")
# Inicializar un vector vacío para almacenar los nombres de archivo generados
list_files_attached_location <- character(length(archivos))
#genero el loop
for (i in seq_along(archivos)) {
  list_files_attached_location[i] <- paste0(archivos[i], hoy, ".png")
}
###################nombre de los archivos################
list_files_attached_names <- c("casos_estado","alumnos_estado","alumnos_sector","alumnos_orientacion",
                               "organizaciones_sector","estudiantes_turno","organizaciones_turno")


###mandar mail 
sender <- "*****************"
recipients <- c("*****************")
send.mail(from = sender,
to = recipients,
subject="Reportes semanales",
body = paste("Buenos dias te mando los reportes actualizados al dia ", hoy, sep=""),
smtp = list(host.name = "smtp.gmail.com", port = 465, 
        user.name="*****************", passwd="**********************", ssl=TRUE),
authenticate = TRUE,
send = TRUE,
attach.files = list_files_attached_location,
file.names = list_files_attached_names)
